臺灣橋頭地方法院刑事裁定
111年度聲字第1012號
聲  請  人  臺灣橋頭地方檢察署檢察官
受  刑  人  譚宇帆



上列聲請人因受刑人數罪併罰有二裁判以上，聲請定其應執行之
刑（111 年度執聲字第699 號），本院裁定如下：
    主  文
甲○○所犯如附表所示之罪，所處如附表所示之刑，應執行有期
徒刑柒年參月。
    理  由
一、聲請意旨略以：受刑人甲○○因犯如附表所示之罪，先後經
    法院判決確定如同表所示之刑，應依刑法第50條、第53條及
    第51條第5 款規定，定其應執行之刑，爰依刑事訴訟法第47
    7 條第1 項聲請裁定等語。
二、按裁判確定前犯數罪者，併合處罰之；數罪併罰，有二裁判
    以上者，依刑法第51條之規定，定其應執行之刑；數罪併罰
    ，分別宣告其罪之刑，宣告多數有期徒刑者，於各刑中之最
    長期以上，各刑合併之刑期以下，定其刑期，但不得逾30年
    ，刑法第50條第1 項本文、第53條及第51條第5 款分別定有
    明文。次按法律上屬於自由裁量之事項，有其外部性界限及
    內部性界限，並非概無拘束。依據法律之具體規定，法院應
    在其範圍選擇為適當之裁判者，為外部性界限；而法院為裁
    判時，應考量法律之目的，及法律秩序之理念所在者，為內
    部性界限。法院為裁判時，二者均不得有所踰越（最高法院
    80年台非字第473 號判決意旨參照）。在數罪併罰，有2 裁
    判以上，定其應執行之刑時，固屬於法院自由裁量之事項，
    然仍應受前揭外部性界限及內部性界限之拘束（最高法院92
    年度台非字第227 號判決意旨參照）。
三、經查，受刑人所犯如附表所示之罪，業經法院先後判處如同
    表所示之刑，並於該表所示日期分別確定在案乙節，有臺灣
    高等法院被告前案紀錄表及各該刑事判決書資料各1 份在卷
    可稽，茲檢察官聲請定其應執行之刑，本院審核認聲請為正
    當，應定其應執行刑。又查附表編號1 至2 所示2 罪曾經臺
    灣臺中地方法院以109 年度金訴字第95、169 號判決定應執
    行有期徒刑2 年6 月確定、附表編號4 至5 所示2 罪曾經臺
    灣高等法院臺南分院以109 年度金上訴字第699 號判決定應
    執行有期徒刑1 年6 月確定、附表編號7 至17所示11罪曾經
    臺灣嘉義地方法院以110 年度訴字第211 號判決定應執行有
    期徒刑5 年5 月，附表編號18至19所示2 罪曾經本院以111 
    年度審訴緝字第1 號判決定應執行有期徒刑2 年，附表編號
    20至21所示2 罪曾經本院以111 年度訴緝字第6 號判決定應
    執行有期徒刑1 年7 月，此有前揭被告前案紀錄表1 份在卷
    可參，是本院所定應執行刑，除不得逾越法律之外部界限（
    附表21罪宣告刑之總和有期徒刑28年7 月），亦應受內部界
    限之拘束（即不得重於附表編號1 至2 、編號4 至5 、編號
    7 至17、編號18至19、編號20至21原所定應執行刑及編號3 
    、6 所定宣告刑之總和有期徒刑15年8 月）。準此，審酌受
    刑人所犯皆為罪質相同之詐欺取財罪，被害人之人數眾多，
    犯罪時間集中在民國108 年7 月23日起至同年9 月3 日止，
    詐得金額非少，對社會治安影響非輕，兼衡受刑人對於本案
    定應執行刑表示「希望可輕判」之意見，並綜合斟酌受刑人
    所犯數罪反應出之行為人人格特性及犯罪傾向、加重效益及
    整體犯罪非難評價等總體情狀，合併定其應執行刑如主文所
    示。
四、依刑事訴訟法第477 條第1 項，刑法第53條、第51條第5 款
    ，裁定如主文。
中　　華　　民　　國　　111 　年　　9 　　月　　26　　日
                  刑事第七庭    法　官  蔡宜靜
以上正本證明與原本無異。
如不服本裁定，應於送達後5日內，向本院提出抗告狀。
中　　華　　民　　國　　111 　年　　9 　　月　　28　　日
                                書記官  鄧思辰
附表：
編號 罪名 宣告刑 犯罪日期 （民國） 最後事實審  確定判決  備  註     法院、案號 判決日期 （民國） 法院、案號 確定日期 （民國）  1 成年人與少年犯三人以上共同冒用政府機關及公務員名義詐欺取財罪 有期徒刑1 年5 月。 108 年8 月20日 臺灣臺中地方法院109 年度金訴字第95、169 號 109 年6 月17日 臺灣臺中地方法院109 年度金訴字第95、169 號 109 年6 月17日 編號1 至2 曾經臺灣臺中地方法院以109 年度金訴字第95、169 號判決定應執行有期徒刑2 年6 月。 2 成年人與少年犯三人以上共同冒用政府機關及公務員名義詐欺取財罪 有期徒刑2年。 108 年8 月23日 同上 同上 同上 同上  3 成年人與少年共同犯三人以上共同詐欺取財罪 有期徒刑1年4 月。 108 年7 月24日 臺灣高雄地方法院109 年度審訴字第273 號 109 年4 月16日 臺灣高雄地方法院109 年度審訴字第273 號 109 年7 月29日  4 三人以上共同詐欺取財罪 有期徒刑1年3 月。 108 年7 月23日 臺灣高等法院臺南分院109 年度金上訴字第699號 109 年9 月2 日 臺灣高等法院臺南分院109 年度金上訴字第699號 109 年10月28日 編號4 至5 曾經臺灣高等法院臺南分院以109 年度金上訴字第699 號判決定應執行有期徒刑1 年6 月。 5 三人以上共同詐欺取財罪 有期徒刑1年3月。 108 年7月25日 同上 同上 同上 同上  6 成年人與少年三人以上共同犯詐欺取財罪 有期徒刑1年4 月。 108 年8 月20日 臺灣臺南地方法院110 年度訴緝字第42號 111 年1 月20日 臺灣臺南地方法院110 年度訴緝字第42號 111 年3 月1 日  7 成年人與少年三人以上共同犯詐欺取財罪 有期徒刑1年3 月。 108 年9 月2日 臺灣嘉義地方法院110 年度訴字第211 號 111 年1 月25日 臺灣嘉義地方法院110 年度訴字第211 號 111 年3 月7 日 編號7 至17曾經臺灣嘉義地方法院以110年度訴字第211 號判決定應執行有期徒刑5 年5 月。 8 成年人與少年三人以上共同犯詐欺取財罪 有期徒刑1年2 月。 108 年9 月2日 同上 同上 同上 同上  9 成年人與少年三人以上共同犯詐欺取財罪 有期徒刑1年3 月。 108 年9 月2日 同上 同上 同上 同上  10 成年人與少年三人以上共同犯詐欺取財罪 有期徒刑1年4 月。 108 年9 月2日 同上 同上 同上 同上  11 成年人與少年三人以上共同犯詐欺取財罪 有期徒刑1年4 月。 108 年8 月20日 同上 同上 同上 同上  12 成年人與少年三人以上共同犯詐欺取財罪 有期徒刑1年3 月。 108 年8 月20日 同上 同上 同上 同上  13 成年人與少年三人以上共同犯詐欺取財罪 有期徒刑1年8 月。 108 年8 月23日 同上 同上 同上 同上  14 成年人與少年三人以上共同犯詐欺取財罪 有期徒刑1年3 月。 108 年8 月22日 同上 同上 同上 同上  15 成年人與少年三人以上共同犯詐欺取財罪 有期徒刑1年4 月。 108 年8 月22日 同上 同上 同上 同上  16 成年人與少年三人以上共同犯詐欺取財罪 有期徒刑1年3 月。 108 年8 月21日 同上 同上  同上 同上  17 成年人與少年三人以上共同犯詐欺取財罪 有期徒刑1年4 月。 108 年9 月3 日 同上 同上 同上 同上  18 成年人與少年犯三人以上共同詐欺取財罪 有期徒刑1年6 月。 108 年7 月25日起至同年7 月26日 本院111 年度審訴緝字第1 號 111 年2 月21日 本院111 年度審訴緝字第1 號 111 年3 月23日 編號18至19曾經本院以111年度審訴緝字第1 號判決定應執行有期徒刑2 年。 19 成年人與少年犯三人以上共同詐欺取財罪 有期徒刑1年5 月。 108 年7 月29日 同上 同上 同上 同上  20 成年人與少年犯三人以上共同詐欺取財罪 有期徒刑1年4 月。 108 年8 月19日 本院111 年度訴緝字第6 號 111 年3 月24日 本院111 年度訴緝字第6 號 111 年4 月27日 編號20至21曾經本院以111年度訴緝字第6 號判決定應執行有期徒刑1 年7 月。 21 成年人與少年犯三人以上共同詐欺取財罪 有期徒刑1年4 月。 108 年8 月21日 同上 同上 同